【裁判字號】    98,易,168
【裁判日期】    980428
【裁判案由】    竊盜
【裁判全文】
臺灣苗栗地方法院刑事判決               98年度易字第168號
公  訴  人  臺灣苗栗地方法院檢察署檢察官
被      告  甲○○
                    （現在台灣台中監獄苗栗分監執行中）
上列被告因竊盜案件，經檢察官提起公訴（98年度偵字第632 號
、第656 號、第661 號、第746 號、第853 號），本院依簡式審
判程序判決如下：
    主  文
甲○○犯竊盜罪，累犯，處有期徒刑捌月。又犯竊盜罪，累犯，
處有期徒刑捌月。又犯竊盜罪，累犯，處有期徒刑捌月。又共同
犯竊盜罪，累犯，處有期徒刑捌月。又犯竊盜罪，累犯，處有期
徒刑捌月。應執行有期徒刑參年。
    犯罪事實及理由
一、犯罪事實：
（一）甲○○曾因毒品危害防制條例案件，經臺灣彰化地方法院
      於民國94年5 月31日以94年度斗簡字第193 號判決，判處
      有期徒刑5 月，於94年7 月4 日確定，於94年10月24日易
      科罰金執行完畢（構成累犯）。猶不知悔改，復意圖為自
      己不法之所有，分別於下列時、地，犯下5件竊盜案件：
 （1）甲○○知悉己○○在苗栗縣後龍鎮○○里○○路與北二高
      陸橋下附近，停放舖路機1 台，竟基於為自己不法所有之
      意圖，於97年6 月4 日中午12時30分許，使用其向不知情
      之陳志強所購得之0000000000號行動電話，分別聯絡不知
      情之拖板車司機吳錫堅（其所涉竊盜罪部分，業經檢察官
      以97年度偵字第2651號為不起訴處分）及吊車司機羅建謀
      ，佯稱其為「林老闆」，因需將其所有之舖路機載至別的
      地方施工，所以要僱用拖板車、吊車，請吳錫堅、羅建謀
      2 人開拖板車、吊車，先到苗栗縣後龍鎮○○路與北二高
      陸橋下等侯。而甲○○旋又以0000000000號行動電話聯絡
      亦為不知情之友人徐智強（其所涉竊盜罪部分，業經檢察
      官以97年度偵字第2651號為不起訴處分），佯稱其當日有
      許多工程進行，需將其所有之舖路機搬走，無法抽身，願
      以新臺幣（下同）1,000 元代價，請徐智強到現場指揮搬
      運舖路機，徐智強信以為真，便應允甲○○，甲○○即開
      車載徐智強到苗栗縣後龍鎮○○路與北二高陸橋下，並將
      舖路機停放處所告知，交代徐智強將吳錫堅、羅建謀之拖
      板車、吊車引領到該處進行吊運作業後，隨即藉故離開現
      場。而吳錫堅、羅建謀開車與徐智強會合後，徐智強帶吳
      錫堅、羅建謀至舖路機停放處所，由羅建謀使用吊車將舖
      路機吊起，置放在吳錫堅所駕駛之拖板車（車頭車牌號碼
      800-XG號，子車車牌號碼3Z-96 號)上 ，吳錫堅再將該舖
      路機載離現場。嗣苗栗縣警察局苗栗分局南苗派出所員警
      ，接獲民眾報案發生竊案，於同日下午1 時30分許，趕至
      上開陸橋下，發現上開拖板車正要駛離，立即追趕至苗栗
      縣後龍鎮○○里○道台1 線公墓前，將拖板車攔下，並將
      徐智強、吳錫堅、羅建謀3 人帶回派出所調查，始循線查
      獲上情（97年度偵字第2651號偵查卷、98年偵字第632 號
      偵查卷部分）。
 （2）甲○○知悉多利戶外媒體有限公司所有，由該公司經理戊○○在新竹市○○區○○段761 地號土地上，管理T 壩大
      型廣告看板鐵管1 支，竟基於為自己不法所有之意圖，於
      97年6 月11日上午10時30分許，使用不知情友人彭仁灶（
      其所涉竊盜罪部分，業經臺灣新竹地方法院檢察署檢察官
      以97年度偵字第4163號為不起訴處分）名義所申辦之0000
      000000號行動電話，聯絡彭仁灶，佯稱該處所置放之鐵管
      是其所有，要請彭仁灶幫忙處理賣掉，事後再付1 至2 萬
      元給彭仁灶，彭仁灶信以為真，便應允甲○○。同日下午
      4 時許，彭仁灶以7,000 元之代價，再僱請不知情之拖車
      司機陳世昌駕駛大貨車，前往上址，將該T 壩大型廣告看
      板鐵管1 支吊上大貨車，載運至臺中縣龍井鄉○○村○○
      路○ 段40之1 號「金智輝回收場」變賣，嗣台中縣警察局
      烏日分局龍津派出所員警，於同日晚上9 時20分許，接獲
      民眾報案指稱該部大貨車形跡可疑，乃至「金智輝回收場
      」攔截，並將在場之彭仁灶、陳世昌2 人帶回派出所調查
      ，始循線查獲上情（台灣新竹地方法院檢察署97年度偵字
      第4163號偵查卷、台灣苗栗地方法院檢察署98年度偵字第
      746 號偵查卷部分）。
 （3）甲○○知悉乙○○在苗栗縣頭份鎮下興里東興大橋旁，停
      放舖路機1 台，竟基於為自己不法所有之意圖，於97年6
      月14日上午10時30分許，使用不知情之PHAM THI LONG （
      越南籍，下稱范氏彎）所申辦之0000000000號行動電話，
      聯絡不知情之貨車司機A1（年籍詳卷），請其開貨車至苗
      栗縣頭份鎮下興里東興大橋等待，然後對不知情之友人彭
      仁灶（其所涉竊盜罪部分，另為不起訴處分），佯稱因其
      舖路機不堪使用要賣掉，請彭仁灶幫忙處理，彭仁灶信以
      為真，便應允甲○○，甲○○隨即開車載彭仁灶到苗栗縣
      頭份鎮下興里東興大橋旁等待，2 人與A1會合後，即指示
      A1將乙○○之舖路機搬運至貨車上，然後請A1將舖路機載
      往臺中縣神岡鄉○○村○○路88號之「太一資源回收廠」
      ，甲○○與彭仁灶開車跟隨在後，至目的地後，甲○○先
      下車跟不知情之「太一資源回收廠」負責人陳世杰洽談價
      格，完畢後始叫彭仁灶引領A1將舖路機載進資源回收廠內
      ，由彭仁灶提供證件供陳世杰登記，完成買賣手續。嗣因
      A1發覺有問題，於97年6 月16日向台中縣警察局豐原分局
      偵查隊報案，警方根據彭仁灶在資源回收廠登記之身分證
      資料，循線查獲甲○○（98年度偵字第661 號偵查卷部分
      ）。
 （4）甲○○知悉丙○○在苗栗縣後龍鎮○○里○○路37之13號
      門口，置放鋼材機械頂蓋13座，竟基於為自己不法所有之
      意圖，於97年7 月20日上午10時許，先在苗栗縣境內之三
      義交流道附近，將不知情之貨車司機彭清彥攔下，佯稱其
      有貨物要載到臺中港，要僱請貨車載運，彭清彥信以為真
      ，即應允甲○○，甲○○便留下0000000000號行動電話供
      作聯絡之用。同日上午11時許，甲○○又託與其有竊盜犯
      意聯絡，真實姓名及年籍均不詳綽號「小文」之成年女子
      ，以0000000000號行動電話，聯絡不知情之堆高機司機傅
      運金，佯稱其有貨物要吊載，要僱請堆高機載運，傅運金
      信以為真，便應允甲○○。甲○○隨即以電話指示彭清彥
      、傅運金2 人，開貨車、堆高機至苗栗縣後龍鎮○○里○○路37之13號吊運，彭清彥即與員工鄧云天開貨車、傅運
      金則與其妻邱鈺婷開堆高機，於同日中午12時45分許，至
      該處完成吊運作業後，甲○○又叫彭清彥將所竊得之贓物
      ，載至臺中市南屯區○○○路○ 段10巷37號之「建隆資源
      回收場」，甲○○另與「小文」驅車到該資源回收場。甲○○與彭清彥會合後，甲○○以「彭正雄」名義，綽號「
      小文」女子以「徐育涵」名義，於同日下午2 時50分許，
      與該資源回收場之負責人張秋菊洽談變賣事宜，賣得6 萬
      1920元。嗣丙○○於翌日（即21日）上午9 時45分許，發
      覺失竊報警處理，苗栗縣警察局竹南分局新港派出所員警
      ，根據監視器錄影翻拍照片，始循線查獲上情（98年度偵
      字第583 號偵查卷部分）。
 （5）甲○○知悉丁○○在臺中縣后里鄉○○路之某處工地，置
      放黑色鋼管3 支，竟基於為自己不法所有之意圖，於97年
      8 月9 日中午12時30分許，以電話聯絡不知情之貨車司機
      賴炎昌載運貨物，因賴炎昌無法載運，遂轉介另1 名不知
      情之司機邱文生給甲○○，甲○○即對邱文生佯稱要載運
      其所有之鋼管變賣，需僱用貨車載運，邱文生信以為真，
      便應允甲○○，依甲○○指示到丁○○置放黑色鋼管之處
      所，將該3 支鋼管載走。甲○○隨即打電話跟其友人謝玉
      琴（其涉贓物罪部分，業經臺灣新竹地方法院檢察署檢察
      官以97年度偵字第7980號聲請簡易判決處刑），表明若謝
      玉琴為其銷贓，將會給予零用錢，謝玉琴見有利可得，遂
      依其指示前往新竹市火車站與其會合，甲○○另聯絡邱文
      生將貨車開至新竹市○○路、天府路口，於當天下午4 、
      5 時，謝玉琴抵達該處找到邱文生，表明貨車上之黑色鋼
      管3 支為其所有，請其載運進入新竹市○○路○ 段1 號「
      金順益資源回收場」販售，因資源回收場人員李源勝認為
      來源可疑不願收受，謝玉琴坐上邱文生之貨車，要求邱文
      生載往其他資源回收場販售。此時邱文生察覺異狀，直接
      將貨車開至新竹市警察局第1 分局南寮派出所，向警方報
      案，警方始循線查獲上情（台灣新竹地方法院檢察署97年
      度偵字第7980號偵查卷、98年度偵字第656 號偵查卷部分
      ）。
（二）案經苗栗縣警察局苗栗分局、臺中縣警察局豐原分局、苗
      栗縣警察局竹南分局報請台灣苗栗地方法院檢察署檢察官
      偵查起訴，及由新竹市警察局第1 分局報請臺灣新竹地方
      法院檢察署及臺灣新竹地方法院檢察署自動檢舉後呈請臺
      灣高等法院檢察署令轉台灣苗栗地方法院檢察署檢察官偵
      查起訴，及由該署檢察官自動檢舉偵查起訴。
二、證據名稱：
（一）犯罪事實欄（一）之（1）部分：
 （1）被告甲○○於偵、審中之自白。
 （2）證人徐智強、吳錫堅、羅建謀於警詢時及檢察官偵查中之
      供證。
 （3）被害人己○○於警詢時之指訴，及領回失竊鋪路機所出具
      之贓物認領保管單1紙。
 （4）拖板車之行車執照影本1紙。
 （5）照片5張。
 （6）證人陳志強於警詢時之證述。
 （7）行動電話通聯調閱查詢單4份。
 （8）警員之職務報告1份。
（二）犯罪事實欄（一）之（2）部分：
 （1）被告甲○○於偵、審中之自白。
 （2）證人彭仁灶、陳世昌於警詢時及檢察官偵查中之供證。
 （3）被害人多利戶外媒體有限公司經理戊○○於警詢時之指訴
      ，及領回失竊鋪路機所出具之贓物認領保管單1 紙。
 （4）刑案現場照片10張。
 （5）多利戶外媒體租地合約書影本1份。
 （6）0000000000號行動電話通聯紀錄1份。
 （7）警員之職務報告2份。
（三）犯罪事實欄（一）之（3）部分：
 （1）被告甲○○於警詢時及偵、審中之自白。
 （2）證人彭仁灶、A1、陳世杰、范氏彎於警詢時之證述。
 （3）被害人乙○○於警詢時之陳述，及領回失竊鋪路機所出具
      之贓物認領保管單1 紙。
 （4）0000000000號行動電話之通聯調閱查詢單1 份。
（四）犯罪事實欄（一）之（4）部分：
 （1）被告甲○○於警詢時及偵、審中之自白。
 （2）被害人丙○○於警詢時之陳述，及領回失竊機械頂蓋所出
      具之贓物認領保管單1 紙。
 （3）證人彭清彥、鄧云天、傅運金、邱鈺婷、張秋菊於警詢時
      之證述。
 （4）建隆資源回收有限公司附設電子地磅50噸傳票、估價單、
      舊貨（資源回收）業（公司）買入登記簿影本、台中市政
      府營利事業登記證影本各1 紙。
 （5）監視器錄影翻拍照片25張。
 （6）證人指認被告甲○○之口卡相片6張。
（五）犯罪事實欄（一）之（5）部分：
 （1）被告甲○○於警詢時及偵、審中之自白。
 （2）證人謝玉琴、邱文生、賴炎昌、李源勝、程碧選於警詢時
      之證述，及證人邱文生於檢察官偵查中之證述。
 （3）被害人丁○○於警詢時之陳述，及領回失竊鐵管所出具之
      贓物認領保管單1 紙。
 （4）證人彭清彥、鄧云天、傅運金、邱鈺婷、張秋菊於警詢時
      之證述。
 （5）刑案現場照片影本9 張。
 （6）證人邱文生出具之代保管單影本1紙。
 （7）證人謝玉琴指認被告甲○○之口卡相片2張。
 （8）監視錄影翻拍照片4張。
 （9）通聯調閱查詢單1份。
（六）臺灣高等法院被告前案紀錄表、臺灣苗栗地方法院檢察署
      刑案資料查註紀錄表。
三、量刑理由：
    核被告甲○○所為，均係犯刑法第320 條第1 項之普通竊盜
    罪。被告甲○○於犯罪事實（4） 部分，與綽號「小文」之
    成年女子間，有犯意聯絡及行為分擔，應論以共同正犯。被
    告甲○○每次均利用不知情之成年司機，達其竊盜既遂之目
    的，應論以間接正犯。查被告甲○○曾因毒品危害防制條例
    案件，經臺灣彰化地方法院於94年5 月31日以94年度斗簡字
    第193 號判決，判處有期徒刑5 月，於94年7 月4 日確定，
    於94年10月24日易科罰金執行完畢，有上開前科表在卷足憑
    ，5 年內再故意犯5 次竊盜案件，皆係累犯，均應依刑法第
    47 條 第1 項之規定，加重其刑。被告甲○○所犯上開5 罪
    ，均犯意各別，應分論併罰。爰審酌被告甲○○身強體壯，
    不思努工作賺錢，反好逸惡勞，貪圖不法之錢財，一再利用
    不知情之他人，到處竊取被害人所有之財物，使無辜之被利
    用者，遭受司法調查之委屈，犯罪行為甚為可惡，危害社會
    治安甚鉅，及其犯後能坦白承認，不再做無謂之爭辯，節省
    有限之司法資源等一切情狀，分別量處如主文所示之刑，並
    定其應執行之刑，以資懲儆。
四、應適用之法條：
（一）刑事訴訟法第273 條之1 第1 項、第299 條第1 項前段、
      第310 條之2、第454條第1項。
（二）刑法第28條、第320 條第1 項、第47條第1 項、第51條第
      5 款。
（三）刑法施行法第1條之1。
五、本判決係依刑事訴訟法第310 條之2 、第454 條第1 項製作
    ，依法僅記載當事人欄、主文、犯罪事實、證據名稱以及應
    適用之法條，其中犯罪事實部分，依同法第308 條之修正立
    法理由，亦僅記載犯罪構成要件事實，關於刑罰加重事由（
    含累犯在內）免予記載（法院辦理刑事訴訟案件應行注意事
    項第144 點參照），但仍於主文予以表明，並於應適用之法
    條欄予以引用。如不服本判決，應於判決送達之日起10日內
    ，向本院提起上訴。
本案經檢察官唐先恆到庭執行職務。
中    華    民    國    98    年    4     月    28    日
                  刑事第三庭    法  官  柳章峰
以上正本證明與原本無異。
如不服本判決應於收受判決後10日內向本院提出上訴書狀，並應
應敘述具體理由。其未敘述上訴理由者，應於上訴期間屆滿後20
日內向本院補提理由書 (均須按他造當事人之人數附繕本)「 切
勿逕送上級法院」。告訴人或被害人如對本判決不服者，應具備
理由請求檢察官上訴，其上訴期間之計算係以檢察官收受判決正
本之日期為準。
                                書記官  陳采瑜
中    華    民    國    98    年    4     月    28    日
附記論罪之法條全文：
刑法第320 條第1 項（普通竊盜罪）
意圖為自己或第三人不法之所有，而竊取他人之動產者，為竊盜
罪，處5 年以下有期徒刑、拘役或5 百元以下罰金。


司法院資訊處製作；財團法人民間司法改革基金會備份。
